

MOHMAD YAZAN SWEED

CONTACT INFO

- **** 0615652866
- yazn.sweed2001@gmail.com
- in yazan sweed
- Korhoenstraat 2 Ospel



Voor Contact

TALEN

Arabisch

Nederlands

Engels

REFERENCES

MICHIEL STEVENS

Hoofd Coördinator teststraten

6 0682383878



michiel@dutchsafetygroup.nl

ERWIN VAN DEN BERG

Manager van Shazoo

0611320378

erwin@shazooo.nl

OVER MIJ

Mijn naam is Yazan, ik ben 24 jaar oud en woon inmiddels negen jaar in Nederland. Ik heb een Syrische achtergrond en ben sinds zes jaar in het bezit van de Nederlandse nationaliteit.

Ik beschik over rijbewijs B en heb ervaring in zowel de verkoop als het magazijn, onder andere bij Calvin Klein, MediaMarkt en Gamma. Ik ben klantgericht, betrouwbaar en werk graag in een team.

Op dit moment ben ik op zoek naar een weekendbijbaan en flexibel werk doordeweeks. Ik ben beschikbaar op korte termijn en pas me makkelijk aan aan verschillende roosters en werkomgevingen.

In mijn vrije tijd houd ik me bezig met goochelen, kamperen, paardrijden en boogschieten — activiteiten die mijn creativiteit en concentratie versterken.

ERVARING

DIESEL

2024 - Heden

CALVIN KLEIN

2022 - 2024

SHAZOO

2022 - 2024

HET BEGINSTATION

2022 - 2023

EVENT MEDICAL SERVICE

2021 - 2022

MEDIAMARKT

2019 - 2020

DOMINO'S

2018-2019

GAMMA

2018 - 2018

SLIGRO

2018 - 2018

MEDEWERKER

kassa, bijvuller en verkoopmedewerker

MEDEWERKER

Magazijnmedewerker, kassa, bijvuller en verkoopmedewerker

STAGE

Software developer

STAGE

Software developer

COÖRDINATOR TESTSTRATEN

Medewerkers in-/uitklokken, planning maken, openen/sluiten, problemen oplossen en patiënten te woord staan.

(STAGE)SMART PAR

Klanten helpen met hun technische problemen van hun apparaten

SHIFTRUNNER

Medewerkers in/uitklokken, planning maken, openen/sluiten van de zaak en administratie van de dag controlleren.

STAGE

Magazijnmedewerker, kassa , administratie en vakken vullen

STAGE

Magazijnmedewerker, kassa , administratie en vakken vullen

OPLEIDING

AVANS HOGESCHOOL

2024 - Heden

SUMMA COLLEGE

2020 - 2024

GILDE OPLEIDINGEN

2018 - 2020

INFORMATICA

Websites en applicaties bouwen en onderhouden, problemen oplossen en producten maken voor klanten.

SOFTWARE DEVELOPMENT

Websites, applicaties en klantoplossingen ontwikkelen.

ICT-BEHEER / ICT-BEHEERDER

Kennis maak met de beroepen retailmedewerker, business assistent, ICT-Medewerker, én Logistiek Medewerker.